臺灣高等法院臺中分院民事裁定　　　　　 96年度上字第103號
上　訴　人　乙○○
被上訴人　　丙○○
上列當事人間請求損害賠償事件，上訴人對於中華民國95年2月8
日臺灣台中地方法院95年度訴字第3145號第一審判決提起上訴，
本院判決如下：
    主文
上訴駁回。
第二審訴訟費用由上訴人負擔。
    事實及理由
甲、程序方面：
（一）按訴之變更或追加，非經他造同意，不得為之。但擴張或
      減縮應受判決事項之聲明者，不在此限，民事訴訟法第44
      6條第1項、第255條第1項第3款分別定有明文。本件上訴
      人於原審起訴，請求：「被上訴人應給付上訴人新臺幣（
      下同）165萬元，按年息百分之5計算之利息」嗣於民國（
      下同）96年2月16日以訴狀追加聲明金額為330萬元及自96
      年4月3日起至清償日止，按年息百分之5計算之利息，依
      前開說明，應予准許。惟上訴人復於96年5月2日以訴狀縮
      減聲明金額為165萬元（本院卷第55頁），上訴人為前開
      法條規定之減縮應受判決事項聲明，無庸徵得被上訴人同
      意，自得為之。
（二）上訴人追加甲○○、鍾光耀及肇華法律事務所為被上訴人
      部分: 按訴之變更或追加，非經他造同意，不得為之。但
      該訴訟標的對於數人必須合一確定時，追加其原非當事人
      之人為當事人者，不在此限，民事訴訟法第446條第1項、
      第255條第1項第5款分別定有明文。按民事訴訟法第255條
      第1項第5款規定，訴訟標的對數人必須合一確定，乃指必
      要共同訴訟，本案被上訴人間並未以契約明示為連帶債務
      ，亦非依法律規定之連帶債務類型，故本案訴訟標的與民
      事訴訟法第255條第1項第5款之規定未相符合，另該追加
      之訴未經被上訴人丙○○及甲○○之同意（本案卷第64、
      104頁），故上訴人追加甲○○、鍾光耀及肇華法律事務
      所為被上訴人部分，於法未合，應予駁回。
壹、聲明部分：
一、上訴人方面：（一）請求被上訴人等給付上訴人新台幣165
    萬元及利息（二）請求追加甲○○、鍾宗耀及肇華法律事務
    所為被上訴人。（三）訴訟費用由被上訴人連帶負擔。
二、被上訴人方面：駁回上訴。
貳、陳述及理由部分：
一、上訴人主張:
（一）上訴人曾經對被上訴人丙○○提起公然侮辱告訴案件，亦
      即93年偵字9884號偵查案件，檢察官甲○○在偵訊中用言
      語恐嚇原告要送上訴人去強制治療，事後上訴人要聲請調
      閱地檢署偵查庭外之監視錄影帶及偵查庭內之錄音光碟，
      結果被上訴人與檢察官甲○○共同串證不讓上訴人調閱偵
      查庭外之錄影帶，而且將偵查庭內之錄音光碟有影無聲，
      公物顯然已經被毀損；被上訴人當賴水生的辯護人並教唆
      賴水生如何陷害上訴人入罪，事後廖穗蓁法官雖然查出來
      上訴人是被陷害的，但是因為被告又幫賴水生寫答辯狀，
      讓上訴人無法伸張權利；(三)94年9月5日開94再易字第35號
      民事案件審理中，被上訴人當庭教唆上訴人去告檢察官甲
      ○○瀆職，被上訴人挑唆訴訟，上訴人爰依照侵權行為法
      律規定請求被上訴人損害賠償，並聲明：被上訴人應給付
      原告新台幣（下同）165萬元整，及自起訴狀繕本送達之
      翌日起至清償日止按年利率百分之5計算之利息
（二）在本院補充陳述：1.上訴人追加甲○○為被上訴人部分:
      上訴人要聲請調閱地檢署偵查庭外之監視錄影帶及偵查庭
      內之錄音光碟，結果被上訴人與檢察官甲○○共同串證不
      讓上訴人調閱偵查庭外之錄影帶，而且將偵查庭內之錄音
      光碟有影無聲，公物顯然已經被毀損，致上訴人無法對甲
      ○○提起刑事告訴，故對其主張侵權行為請求損害賠償。
      2.上訴人追加鍾宗耀為被上訴人部分；堪驗本案係爭光碟
      者乃甲○○及鍾宗耀二人，鍾宗耀為本案被上訴人甲○○
      之同事，係有利害關係之當事人，且其對光碟之毀損滅失
      亦有失職，故追加其為被告，對其主張侵權行為請求損害
      賠償。
二、上訴人則以：被上訴人並未擔任上訴人與賴水生間家庭暴力
    、保護令相關事件之委任律師，被上訴人何來教唆、串證之
    行為？又上訴人主張被上訴人對其辱罵、串證甲○○恐嚇等
    情，皆經上訴人提出民事、刑事訴訟，並經各審級法院判決
    ，上訴人所指述之事實不存在，上訴人一再興訟有違一事不
    再理原則，並聲明：上訴人之訴駁回。
三、經查:
（一）上訴人主張被上訴人與檢察官甲○○共同串證不讓上訴人
      調閱偵查庭外之錄影帶，而且將偵查庭內之錄音光碟有影
      無聲，公物顯然已經被毀損，被上訴人上開侵權行為致上
      訴人受損害等情，然惟被上訴人所否認，而本院前於本院
      94年度簡上字第97號損害賠償訴訟，經上訴人聲請函請臺
      灣臺中地方法院檢察署檢送93年4月27日在該署第15偵查
      庭外拍攝之錄影帶，經該署函覆：該監視錄影帶已超過保
      存期限，故影像已因重複使用錄製而銷毀，此有本院94年
      度簡上字第97號判決在卷足憑，則上開偵查庭外之錄影帶
      顯係因「超過保存期限，影像已因重複使用錄製而銷毀」
      ，則上訴人主張被上訴人與檢察官串證不讓上訴人調閱上
      開偵查錄影帶云云，即不足採信。又上開偵查庭內之錄音
      情形顯係台灣台中地方法院檢察署保管之開庭錄音內容，
      被上訴人並非該署人員，且對於檢察官甲○○於偵查內之
      偵訊發言亦無利害關係，顯亦無與檢察官甲○○串證毀損
      錄音內容之可能，上訴人上開主張礙難採信。
（二）上訴人另主張：被上訴人當賴水生的辯護人並教唆賴水生
      如何陷害上訴人入罪，事後廖穗蓁法官雖然查出來上訴人
      是被陷害的，但是因為被上訴人又幫賴水生寫答辯狀，讓
      上訴人無法伸張權利云云，亦為被上訴人所否認，經查：
      上訴人所指稱本院法官廖穗蓁所承辦案件應係本院93年度
      家護字第300號上訴人對訴外人賴水生等人聲請保護令事
      件，該案經本院裁定准許後，經訴外人賴水生等人抗告後
      ，業經台灣高等法院台中分院廢棄原裁定，駁回上訴人保
      護令之聲請，此有本院93年度家護字第300號、台灣高等
      法院台中分院93年度家護抗字第75號裁定在卷足憑，另被
      上訴人雖擔任訴外人賴水生告訴上訴人之妨害自由案件之
      告訴代理人，然該案經檢察官偵查不起訴處分，亦有台灣
      台中地方法院檢察署93年度偵續字第25號不起訴處分書在
      卷足憑。本院審之上開裁定及不起訴處分書內容，被上訴
      人並非上開保護令聲請事件之代理人，僅為上開偵查案件
      之告訴代理人，且縱使被上訴人曾擔任訴外人賴水生等人
      之法律諮詢或代寫相關書狀，然任何國民皆得依正當程序
      尋求法律諮詢，並據此保障其權利，則律師提供上開法律
      諮詢或服務，除有違反相關法令規定外，難謂有何侵權行
      為，況訴外人賴水生之相關主張有無理由，均係由法院或
      檢察官依照卷內事證判斷之，故上訴人主張被上訴人教唆
      訴外人賴水生陷害上訴人入罪云云，顯乏證據證明。
（三）上訴人又主張：94年9月5日開94再易字第35號民事案件審
      理中，被上訴人當庭教唆上訴人去告檢察官甲○○瀆職，
      被上訴人挑唆訴訟云云，並當庭提出94年度再易字第35號
      答辯狀一份為證，惟查：被上訴人於前揭答辯狀中之陳述
      如下：「再審原告（即本件原告）囿於理由中指稱『----
      承辦檢察官有瀆職之嫌，原告已具狀至台灣高等檢察署請
      求調查瀆職之許萬向檢察官。---』等語云云。再審原告
      如對相關承審檢察官認為有瀆職之嫌，前述說明，理應提
      出刑事告訴，於判決有罪確定者，再提出再審之訴。然再
      審原告未據此提出刑事告訴，亦未經判決有罪確定前即提
      起再審之訴，於法顯不合」等語，此有上訴人提出之前揭
      答辯狀繕本在卷足憑，本院審之被上訴人前揭答辯內容乃
      係論述有關上訴人提起再審之訴是否符合民事訴訟法第49
      6條第1項第7款至第10款再審理由，不論被上訴人前揭論
      述是否有理由，均難認被上訴人有挑唆訴訟之行為，故上
      訴人前揭主張，亦不足採信。
四、綜上所述，上訴人依據侵權行為之法律關係請求被上訴人給
    付如聲明所示金額，為無理由，不應准許。上訴論旨指摘原
    判決不當，求予廢棄，為無理由，應予駁回。
據上論結，本件上訴為無理由，依民事訴訟法第449條第1項、第
78條，判決如主文。
上列抗告人因與相對人等間損害賠償事件，對於
中華民國■日期轉換■臺灣臺中地方法院95年度訴字第3145號所
為裁定提起抗告，本院裁定如下：
    主  文
    理  由
中　　華　　民　　國　　96　　年　　8 　　月　　24　　日
                  民事第六庭    審判長法　官
                                      法　官
                                      法　官
以上正本係照原本作成。
                                      書記官金珍華
中　　華　　民　　國　　96　　年　　8 　　月　　24　　日
